【裁判字號】    98,抗,102
【裁判日期】    980403
【裁判案由】    本票裁定
【裁判全文】
臺灣臺中地方法院民事裁定               98年度抗字第102號
抗  告  人  乙○○
相  對  人  遠東國際商業銀行股份有限公司
法定代理人  甲○○
上列當事人間本票裁定事件，抗告人對於中華民國98年2月12日
本院簡易庭98年度司票字第1652號裁定提起抗告，本院裁定如下
：
    主    文
抗告駁回。
抗告程序費用新臺幣壹仟元由抗告人負擔。
    理    由
一、本票執票人，依票據法第 123條規定，聲請法院裁定許可對
    發票人強制執行，係屬非訟事件，此項聲請之裁定及抗告法
    院之裁定，僅依非訟事件程序，就本票形式上之要件是否具
    備予以審查為已足，並無確定實體上法律關係存否之效力，
    如發票人就票據債務之存否有爭執時，應由發票人提起確認
    之訴，以資解決，殊不容於裁定程序中為此爭執（最高法院
    56年台抗字第714號、57年台抗字第76號判例參照）。
二、本件相對人主張執有抗告人為發票人，如原裁定所示之本票
    1紙，並免除作成拒絕證書，不料屆期提示未獲付款，依票
    據法第123條規定聲請裁定許可強制執行等情，已據提出本
    票1紙為證。原裁定法院審查本票形式上之要件業已具備，
    予以准許，即無不合。
三、抗告意旨主張：抗告人於97年5月28日簽發票面金額新台幣
    （下同）6,000,000元之本票，其中5,343,830元係房屋貸款
    之保證本票，利息應按年息2.81%計算，非相對人所指之年
    息20%。另509,741元係信用貸款之保證，利息按年息4.56%
    計算，非相對人所指之年息20%，抗告人自無法接受等語。
    經查，抗告人提起抗告所執系爭本票之約定利率非相對人所
    指之年息20%等事由，核係屬實體上本票債務存在範圍之爭
    執，應由抗告人另行提起訴訟，以資解決，本件非訟事件程
    序，無從加以審究。是系爭本票形式上之要件既已具備，仍
    應准許為強制執行之裁定，原審所為之裁判並無違誤，抗告
    意旨請求廢棄原裁定，為無理由，應予駁回。
四、據上論結，本件抗告為無理由，依非訟事件法第46條、第21
    條第2項、第24條第1項，民事訴訟法第495條之1第1項、第
    449條第1項、第78條，裁定如主文。
中    華    民    國    98    年    4     月    3     日
                民事第三庭    審判長法  官  林洲富
                                    法  官  黃渙文
                                    法  官  林源森
以上正本係照原本作成。
如不服本裁定，僅得於收受本裁定正本送達後10日內，以適用法
規顯有錯誤為理由，向本院提出再抗告狀（須附繕本1份及繳納
再抗告裁判費新臺幣1,000元），經本院許可後始可再抗告。
前項許可以原裁定所涉及之法律見解具有原則上重要性者為限。
中    華    民    國    98    年    4     月    3     日
                                    書記官  黃士益


司法院資訊處製作；財團法人民間司法改革基金會備份。
